臺灣橋頭地方法院民事簡易判決
                                     111年度橋簡字第67號
原      告  曾榮俊  
訴訟代理人  蘇明川  
被      告  王陳桂美
訴訟代理人  趙建盈  
上列當事人間請求給付票款事件，本院於民國111年3月22日言詞
辯論終結，判決如下：
    主  文
被告應給付原告新臺幣玖拾叁萬元，及其中新臺幣肆拾叁萬元自
民國一百一十年九月六日起至清償日止；其中新臺幣伍拾萬元自
民國一百一十年九月七日起至清償日止，按週年利率百分之五計
算之利息。
訴訟費用由被告負擔。
本判決得假執行；但被告如以新臺幣玖拾叁萬元為原告供擔保，
免為假執行。
    事實及理由
一、原告主張：其持有被告所簽發如附表所示支票（下合稱系爭
    支票），經屆期提示未獲支付，屢經催討仍未獲清償，爰依
    票據之法律關係提起本件訴訟。聲明：被告應給付原告新臺
    幣（下同）93 萬元，及其中43萬元自民國110年9月6日起、
    其中50萬元自110年9月7日起，均至清償日止，按週年利率6
    %計算之利息。
二、被告則以：其不認識原告，當初是開票給訴外人「阿亮」去
    借錢，但其沒有拿到錢，應由原告舉證原因關係存在等語，
    資為抗辯。聲明：原告之訴駁回。
三、本院之判斷:
(一)按在票據上簽名者，依票上所載文義負責；票據債務人不得
    以自己與發票人或執票人之前手間所存抗辯之事由對抗執票
    人，票據法第5條第1項、第13條前段分別定有明文。又按票
    據法第14條規定，以惡意或有重大過失取得票據者，不得享
    有票據上之權利；無對價或以不相當之對價取得票據者，不
    得享有優於其前手之權利。另按票據乃文義證券及無因證券
    ，票據上之權利義務，悉依票上所載文義定之，與其基礎之
    原因關係各自獨立，票據上權利之行使，不以其原因關係存
    在為前提，執票人行使票據上權利時，就其基礎之原因關係
    確係有效存在，不負舉證責任。
(二)原告主張其執有被告所簽發系爭支票，屆期提示未獲兌現等
    情，業據提出系爭支票影本及退票理由單為證，又被告對系
    爭支票是由其簽發之事實並不爭執（本院卷第30頁）。是系
    爭支票既為被告所簽發，原告主張被告應依票據文義負發票
    人責任，自非無據。至被告雖以前詞置辯，但兩造既非直接
    前後手關係，被告又未能舉證證明原告取得系爭票據有何惡
    意或出於無對價、不相當對價之情形，其辯稱毋庸負票據責
    任云云，自難憑採。
四、按執票人向支票債務人行使追索權時，得請求自為付款提示
    日起之利息，如無約定利率者，依年利6釐計算，票據法第1
    33條定有明文。從而，原告主張被告應給付原告93萬元，及
    其中43萬元自民國110年9月6日起、其中50萬元自110 年9月
    7日起，均至清償日止，按週年利率6%計算之利息，為有
    理由，應予准許。
五、本件係就民事訴訟法第427條訴訟適用簡易程序所為被告敗
    訴之判決，依同法第389條第1項第3款規定，應依職權宣告
    假執行，並依同法第392條第2項規定，依職權宣告被告如預
    供擔保後，免為假執行。
六、訴訟費用負擔之依據：民事訴訟法第78條。
中　　華　　民　　國　　111 　年　　4 　　月　　7 　　日
                  橋頭簡易庭  法      官    呂維翰
以上正本與原本相符。
如不服本判決，應於送達後20日內，向本院提出上訴狀並表明上
訴理由，如於本判決宣示後送達前提起上訴者，應於判決送達後
20日內補提上訴理由書（須附繕本）。
中　　華　　民　　國　　111 　年　　4 　　月　　7 　　日
                              書  記  官    薛如媛
附表
票面金額   發  票  日 提示日（即利息起算日）   票  號 500,000元 110年9月7日 110年9月7日 AG0000000 430,000元 110年9月6日 110年9月6日 AE0000000